【裁判字號】    99,易,1079
【裁判日期】    991206
【裁判案由】    賭博
【裁判全文】
臺灣彰化地方法院刑事判決              99年度易字第1079號
公  訴  人  臺灣彰化地方法院檢察署檢察官
被      告  吳德林
上列被告因賭博案件，經檢察官提起公訴（99年度偵字第8099、
8779號），被告就被訴事實為有罪之陳述，本院進行簡式審判程
序，判決如下：
    主  文
吳德林犯圖利聚眾賭博罪，累犯，處有期徒刑伍月，如易科罰金
，以新臺幣壹仟元折算壹日，扣案之六合彩簽單壹張、簽賭簿壹
本、倍數單壹張、總表壹張，均沒收。
    事  實
一、吳德林前因肅清煙毒條例、麻醉藥品管理條例等案件，經臺
    灣高等法院臺中分院以81年度上訴字第2024號判處有期徒刑
    4 年6 月、7 月確定；又因肅清煙毒條例等案件，經同法院
    以82年度上訴字第546 號判處有期徒刑13年6 月、2 年4 月
    、6 月確定，上開案件定應執行刑為有期徒刑20年確定，於
    民國90年10月4 日縮短刑期假釋出監，嗣因假釋遭撤銷，於
    91年12月25日入監執行，並經裁定減刑後（所判有期徒刑13
    年6 月部分未減刑），另定應執行刑為有期徒刑16年3 月確
    定，於98年2 月19日縮刑期滿執行完畢。詎仍不知悔改，復
    意圖營利，基於供給賭博場所、聚眾賭博財物及在公眾得出
    入場所賭博財物之犯意，自99年8 月中旬起至同年9 月11日
    止，提供其位於彰化縣員林鎮○○里○○路42號之住處，作
    為公眾得出入簽賭六合彩之場所，聚集不特定之賭客在上開
    住處簽賭香港六合彩，或供不特定賭客以打電話方式下注簽
    賭，以俗稱「2 星」、「3 星」、「4 星」、「港特」及「
    特三」之方式下注，其賭博方式為：每簽選1 組號碼簽賭金
    為新臺幣（下同）10元至80元間不等之金額，以核對香港六
    合彩開獎號碼決定輸贏，賭客如對中「2 星」、「3 星」、
    「4 星」，分別可得簽賭金57倍、570 倍、7,500 倍之彩金
    ，如簽中「港特」，可得簽賭金36倍之彩金（起訴書誤載為
    3,600 元），簽中「特三」，則依開獎的數字倍數決定彩金
    數額，如未對中，賭客之簽賭金全歸吳德林所有，以此方式
    經營六合彩賭博，而與不特定之賭客對賭。嗣分別於：(一)99
    年8 月19日下午5 時50分許，為警持本院核發之搜索票前往
    其上開住處執行搜索而查獲，並扣得其當場簽賭之器具六合
    彩簽單1 張；(二)99年9 月13日上午11時30分許，警方持臺灣
    彰化地方法院檢察署拘票前往彰化縣福興鄉○○街75號拘提
    梁金龍時，因吳德林在場，經警盤查而主動交付其所有供六
    合彩賭博所用之簽賭簿1 本、總表1 張及決定「特三」彩金
    數額之倍數單1 張。
二、案經彰化縣警察局員林分局、鹿港分局報告臺灣彰化地方法
    院檢察署檢察官偵查起訴。
    理  由
一、本件被告吳德林所犯係死刑、無期徒刑、最輕本刑為3 年以
    上有期徒刑以外之罪，其就被訴事實為有罪之陳述，經本院
    裁定以簡式審判程序審理，則依刑事訴訟法第273 條之2、
    同法第159 條第2 項之規定，不適用傳聞法則有關限制證據
    能力之相關規定，合先敘明。
二、上揭事實，業據被告吳德林坦承不諱，並有本院99年度聲搜
    字第1753號搜索票、彰化縣警察局員林分局99年8 月19日搜
    索扣押筆錄、扣押物品目錄表各1 份（員林分局警卷第4 至
    7 頁）、彰化縣警察局鹿港分局99年9 月13日搜索扣押筆錄
    、扣押物品目錄表各1 份（鹿港分局警卷第9 至10頁）在卷
    可稽，復有扣案之六合彩簽單1 張（員林分局警卷第9 頁）
    、簽賭簿1 本及總表、倍數單各1 張（鹿港分局警卷第16至
    17頁）扣案可證，足認被告自白與事實相符，堪可採信。本
    件事證明確，被告犯行堪以認定，應依法論科。
三、核被告吳德林所為，係犯刑法第266 條第1 項前段之賭博罪
    、同法第268 條前段之圖利供給賭場罪及同條後段之圖利聚
    眾賭博罪。被告自99年8 月中旬起至同年9 月11日止，為上
    開意圖營利供給賭博場所、聚眾賭博之行為雖有多次，惟被
    告主觀上係意圖營利，基於同一經營六合彩簽賭之犯意而反
    覆實行，且香港六合彩每期之開獎，具有反覆、延續性之特
    徵，被告之行為態樣本即具有預定數個同種類之行為反覆實
    行之性質，於刑法評價上，均應認屬於集合犯之包括一罪，
    各僅成立1 罪。另被告多次與不特定賭客對賭之行為，其犯
    罪時間密接、地點相同，且均在實現同一犯罪目的而侵害同
    一社會法益，各行為之獨立性極為薄弱，依一般社會健全觀
    念，在時間差距上，難以強行分開，在刑法評價上，以視為
    數個舉動之接續施行，較為合理，應認屬接續犯，亦僅論以
    一罪（最高法院86年度臺上字第3295號判例意旨參照）。被
    告係以1 行為同時觸犯上開3 罪名，為想像競合犯，應依刑
    法第55條之規定，從一較重之圖利聚眾賭博罪處斷。被告有
    如事實欄所載之前案科刑及執行紀錄，有卷附臺灣高等法院
    被告前案紀錄表可按，其受有期徒刑之執行完畢，5 年以內
    故意再犯有期徒刑以上之罪，為累犯，應依刑法第47條第1
    項之規定，加重其刑。審酌被告貪圖僥倖之利得，經營六合
    彩簽賭，聚眾賭博財物，敗壞社會風氣，及其犯罪之手段、
    所生危害、經營期間等一切情狀，認公訴檢察官具體求處有
    期徒刑8 月（本院卷第25頁反面），略嫌過重，爰量處如主
    文所示之刑，並諭知易科罰金之折算標準。被告於99年8 月
    19日下午5 時50分許，為警查獲扣案之六合彩簽單1 張，被
    告於警詢時供稱：（警方查獲的1 張簽單是自己書寫或是賭
    客書寫好來向你下注？）都是我書寫好來下注等語（員林分
    局警卷第3 頁反面），堪認該簽單為當場賭博之器具，依刑
    法第266 條第2 項之規定，不問屬於犯人與否，沒收之。至
    被告於99年9 月13日上午11時30分許，為警查扣之簽賭簿1
    本及倍數單、總表各1 張，均係被告所有供本案犯行所用之
    物，業據其供明在卷，爰依刑法第38條第1 項第2 款之規定
    宣告沒收之。
據上論斷，應依刑事訴訟法第273 條之1 第1 項、第299 條第1
項前段，刑法第266 條第1 項、第2 項、第268 條、第55條、第
47條第1 項、第41條第1 項前段、第38條第1 項第2 款，刑法施
行法第1 條之1 第1 項、第2 項前段，判決如主文。
本案經檢察官詹喬偉到庭執行職務。
中    華    民    國    99    年    12    月    6     日
                  刑事第八庭          法  官 王素珍
以上正本證明與原本無異。
如不服本判決應於收受判決後10日內向本院提出上訴書狀，並應
敘述具體理由；其未敘述上訴理由者，應於上訴期間屆滿後20日
內向本院補提理由書（均須按他造當事人之人數附繕本）「切勿
逕送上級法院」。
中    華    民    國    99    年    12    月    6     日
                                      書記官  陳秀香
附錄本案論罪科刑法條：
中華民國刑法第266條
在公共場所或公眾得出入之場所賭博財物者，處 1 千元以下罰
金。但以供人暫時娛樂之物為賭者，不在此限。
當場賭博之器具與在賭檯或兌換籌碼處之財物，不問屬於犯人與
否，沒收之。
中華民國刑法第268條
意圖營利，供給賭博場所或聚眾賭博者，處 3 年以下有期徒刑
，得併科 3 千元以下罰金。

司法院資訊處製作；財團法人民間司法改革基金會備份。
